

- bouthourimed76@gmail.com
- Ksar Said, Tunis.

27 ans

53 842 869

Célibataire

Langues

Français

Courant

Anglais

> IELTS: 7/9

Arabe

Atouts

La résolution de problème

L'esprit d'équipe

Une bonne capacité d'analyse

Le goût du challenge

Savoir se remettre en question

Centres d'intérêt

Vie associative

(Membre à l'association internationale AIESEC pendant 4 ans)

Pratique de la Guitare Musique

Réseaux sociaux

@bouthouriMed

in @bouthourimed

Mohamed Elarbi Bouthouri

Développeur web Full-Stack

Développeur web Full-Stack avec plus de 2 ans d'expérience en ReactJS , React Native et NodeJS, dynamique et toujours à la pointe des nouvelles technologies, j'aime relever les défis et mets un point d'honneur à livrer des applications performantes.

Expériences professionnelles

Développeur web Full-stack - Remote

Depuis août 2021 ITStacks International London

- En charge de projets web et mobile pour la société Mulliez Flory et CoiffMe au sein d'une équipe de 10 personnes.
- Analyse des besoins utilisateurs et création d'un cahier des charges technique.
- Développement front et back du site Mullliez Flory (ReactJS, Typescipt, Reduxtoolkit, NodeJs, ExpressJs, MongoDB) et application mobile pour Android et IOS (React native, Typescipt, Redux-toolkit, NodeJs, ExpressJs, MongoDB).

Développeur web full-stack

De juin 2020 à juillet 2021 MTCI Tunis

- Définition du cahier des charges pour le site de l'entreprise.
- Supervision et collaboration en méthode Agile avec une équipe de 5 développeurs.
- Instauration de la méthode Scrum, ce qui a amélioré l'éfficacité de l'équipe de 20%.
- Développement du site et de sa version responsive mobile (ReactJS, Redux, Material UI, NodeJS, expressJS, MongoDB)

Responsable Production

De mai 2018 à septembre 2019 AFRIC FROID & FRIGO INDUS Manouba, Tunisie

Responsable Qualité

De septembre 2017 à mars 2018 AFRIC FROID & FRIGO INDUS Manouba, Tunisie

Diplômes et Formations

Dévelopement web Full-Stack JavaScript

De juin 2018 à décembre 2018 GoMyCode Lac 1, Tunis

 Mastère professionnelle Management intégré QHSE (Qualité,Hygiène,Sécurité,Environnement)

De septembre 2018 à juin Institut supérieur des études technologiques de Nabeul Nabel

Licence appliquée en génie mécanique Spécialité diagnostic et efficacité énergétique

De septembre 2013 à juin Institut supérieur des études technologiques de Nabel Nabel

Baccalauréat section «MATHEMATIQUES»

De septembre 2010 à juin 2014 Lycée secondaire El Hadika Cité Hadika, Tunis.

Compétences

Langages et frameworks (Javascript, ReactJS/React native, NodeJS, ExpressJS, MongoDB, Material UI..)

Outils d'intégration et de déploiement continu (Jenkins, Travis, Circle, Drone, GitLab)

(Agile) Méthodologie Scrum

CMS (WordPress, Drupal, Prestashop, Magento)

Sketch, Photoshop, Adobe XD, Premier Pro